【裁判字號】    92,竹小,253
【裁判日期】    920929
【裁判案由】    給付管理費
【裁判全文】
臺灣新竹地方法院簡易庭小額民事判決  九十二年度竹小字第二五三號
    原      告  錫金大廈公寓大廈管理委員會
    法定代理人  乙○○
    訴訟代理人  丙○○
    被      告  甲○○
右當事人間給付管理費事件，本院判決如左：
    主      文
被告應給付原告新臺幣陸仟元。
訴訟費用新臺幣貳佰拾壹元由被告負擔。
本判決第一項得假執行。
    事實及理由
一、原告訴之聲明：如主文第一項。
二、事實摘要：
    原告主張被告前向原告所管理之錫金大廈之建商購買位於該大樓地下二層Ｂ二二
    停車位，為該車位之所有權人，依錫金大廈社區住戶規約、停車場管理辦法及民
    國八十八年十一月間原告召開之管理委員會決議之內容，在社區內停放車輛者，
    應繳納停車位管理費，以半年為一期繳納一次，原告社區內住戶停放之車輛為「
    自用」車輛，每月管理費新臺幣（下同）四百元，非原告社區內之住戶者，其在
    原告社區內停放之車輛為「外車」，應繳納外車之管理費為每月六百元，被告非
    原告社區內之住戶，依上開決議被告應繳納每月管理費六百元，惟被告自九十一
    年一月起至今，僅繳納四千八百元管理費，以一個月六月百元計算，被告僅繳至
    九十一年八月份，至今欠繳十個月，共欠繳六千元之管理費，屢經原告催討，被
    告均置之不理，原告爰訴請被告給付上開管理費等語。被告對於其所有之停車位
    位於原告管理之錫金大廈社區內並不爭執，對於依前開決議內容應繳納停車位管
    理費，每半年繳納一次等情亦不爭執，惟抗辯稱：該停車位係伊購買，故其應為
    「自用」，而非「外車」，依上開決議伊僅須繳納每月四百元，故九十一年度共
    需繳納四千八百元，伊已全數繳清，今年上半年因與原告就停車管理費之金額已
    起爭執，故尚未繳納等語，以資置辯，並提出錫金大廈會議通知一紙。
三、本院之判斷：
（一）原告主張被告所有之停車位坐落於原告所管理之社區內，必須依法繳納停車位
      管理費之事實，業據原告提出依錫金大廈社區住戶規約、停車場管理辦法、公
      寓大廈管理組織報備證明、錫金大廈九十一年十二月管理費補繳徵信暨外車九
      十一年七至十二月繳費徵信、錫金大廈九十二年七月管理費補繳徵信暨外車九
      十二年一至七月繳費徵信各一件為證，被告對此均不爭執，堪信為實。被告對
      於應繳納停車位管理費及每半年應繳一次等情亦均不否認，惟辯稱伊所停放車
      輛之停車位係伊所購，故伊非「外車」，而係「自用」，故僅應繳納每月四百
      元，一年共四千八百元，故九十一年度之停車位管理費伊已繳清云云。被告所
      提之錫金大廈會議通知中載明管理委員會會議結果以停車位管理費之收費辦法
      為：自用者，每月繳交四百元，外車者，每月繳交六百元，故本件應審究者在
      於：上開原告決議中之「自用」與「外車」究何所指？被告在原告社區停放車
      輛屬「自用」或「外車」而應繳納若干之管理費？
（二）查為維護建築設備、確保住家安全、改善環境衛生等目的，均需支出費用以達
      上開目的之實踐並維持居住生活品質，故諸如大樓之公共設施、公共機電及水
      電設備、公共環境衛生及公共安全事項等所需之費用，均需由使用者全體繳納
      之管理費設置公共基金以支付因應，此不僅可從公寓大廈管理條例之立法精神
      及相關條文可知，亦可從原告之住戶規約第一、五條之規定可得；再觀上開被
      告所提之決議通知，其上就管理費之收費辦法有：(1)住家：基本費每月一千二
      百元＋每坪十元，(2)辦公：基本費每月一千八百元＋每坪十五元，(3)空戶：住
      家費率ｘ百分之八十五，(4)停車位：自用每月四百元，外車每月六百元；可知
      原告社區為維護上開目的向使用者全體所收取之費用中，除停車位外，均以基
      本之管理費再加上以每戶坪數計算一定數額之管理費（每坪十元或十五元），
      其意義應在於當進入原告社區內之同時，已然開始使用原告社區內備有之各項
      建築設備，舉凡原告社區內之公共設施、水電及環境衛生等，縱使僅係通過上
      開公共設施後即進入個人之區分所有權範圍內，仍無礙於社區為使上開供公共
      使用之設備隨時處於安全可用之狀態之管理維護事務之執行，基於使用者付費
      之原則，凡利用社區公共設施者即應付費以維上開目的之達成，而觀上開住家
      、辦公甚至空戶者，均需按其坪數加上一定之基本費為其應繳納之管理費，並
      無再分其他種收費，原因當在於上開三者本質上在各種生活事件中均會使用到
      公共設施，而停車位之使用原告決議將之分為「自用」與「外車」，衡情被告
      並非原告社區內之住戶，而在原告社區內有其所有之一停車位，當被告將車輛
      停放於停車位時，使用到原告社區○○○○道、照明、水電及環境維護等設施
      ，當被告停妥車輛後，使用到原告社區提供之樓梯或電梯、照明、水電、環境
      維護及安全照護等設施後而離開大樓，被告停放車輛時所享受原告社區提供之
      服務與原告社區內住戶停車時所享受之服務並無差別，住戶停放車輛所享受之
      服務所需之費用因其等須另行繳納其他管理費，而停車管理費之收取與其他管
      理費或有重複收取或因已繳他種管理費而優待社區住戶而減少二百元，此為原
      告社區管理委員會自治事項，且核無不合之處；再觀原告社區之停車場管理辦
      法第二條第三款規定「停車位出租或借用對象限本社區之住戶」，而被告係在
      原告社區大樓建築完畢後由建商自行出售之非法定停車空間外之自由增設停車
      位之所有人為兩造所不爭執，故可得原告社區停車位之停用只有二種來源：住
      戶之車輛或非住戶之車輛，則住戶車輛自係「自用」，被告既非原告社區住戶
      ，即應係「外車」，其使用原告社區之公共設施後，若在其他住戶已繳納他種
      管理費後仍認其係「自用」而僅願繳納住戶所繳納之停車費用，顯然對其他住
      戶不公平；被告答辯「自用」是自己買的停車位云云與其享受原告社區所提供
      之服務無關，且若依其所辯推論，豈非住戶中之承租戶者需繳納較多管理費，
      購屋自住者可繳納較少之管理費？是被告停放車輛既屬「外車」，即應繳納外
      車之停車管理費每月六百元，兩造不否認九十一年度被告繳納四千八百元，則
      被告九十一年度欠繳二千四百元，被告自承九十二年度上半年尚未繳納，則被
      告九十二年度欠繳六個月三千六百元，共計六千元尚未繳納。
（三）綜上所述，兩造既均願受原告社區上開管理委員會決議內容之拘束，上開決議
      內容就「外車」之收費標準為每月六百元，被告既屬「外車」，從而，原告訴
      請被告給付所欠繳之六千元之停車管理費，核屬正當，應予准許。
（四）本件係小額訴訟判決，就原告勝訴部分，依職權宣告假執行。
（五）本件為判決之基礎已臻明確，兩造其餘攻擊、防禦方法及提出未經援用之舉證
      ，經本院審酌後，核與判決之結果無影響，爰不一一論駁，附此敘明。
四、據上論結，原告之訴為有理由，爰依民事訴訟法第四百三十六條之二十三、第四
    百三十六條第二項、第七十八條、第四百三十六條之十九第一項、第四百三十六
    條之二十，判決如主文。
中      華      民      國    九十二    年      九      月    二十九    日
                                  臺灣新竹地方法院新竹簡易庭
~B法      官  楊麗文
右為正本係照原本作成。
如對本判決上訴，非以其違背法令為理由不得為之，且須於判決送達後廿日內以上訴
狀記載上訴理由向本院提出上訴狀（須按他造當事人之人數附繕本）。
~B法院書記官  洪木志
中      華      民      國    九十二    年      九      月      三十    日


司法院資訊處製作；財團法人民間司法改革基金會備份。
